臺灣桃園地方法院刑事判決　　　　九十三年度易字第五五０號
公　訴　人　臺灣桃園地方法院檢察署檢察官
被　　　告　乙○○
選任辯護人　邱鎮北律師
被　　　告　甲○○
選任辯護人　邱正明律師
上列被告因詐欺等案件，經檢察官提起公訴（93年度偵字第718
號），本院判決如下：
    主  文
乙○○、甲○○共同連續行使明知為不實之事項，而使公務員登
載於職務上所掌之公文書，足以生損害於公眾及他人者，各處有
期徒刑捌月。
    事  實
一、乙○○前於民國84年間，分別為游素琴、丙○○、雅沐設計
    股份有限公司（下稱雅沐公司）、森茂木業有限公司（下稱
    森茂公司）擔任連帶保證人，而向中華商業銀行桃園分行（
    下稱中華商銀）借款。嗣因游素琴、丙○○、雅沐公司、森
    茂公司均未依約清償借款，中華商銀即分別就前開借款取得
    如附表1 所示之執行名義，並於90年4 月16日、同年7 月10
    日，先後以前開執行名義向本院民事執行處聲請就乙○○於
    第3 人桃園縣八德市農會、華信商業銀行桃園分行之存款債
    權，及乙○○對第3 人捷特力實業股份有限公司之薪資債權
    強制執行，並由本院民事執行處以90年度執字第5861號、90
    年度執字10731 號強制執行案件執行，並於90年4 月23日以
    桃院丁民執二字第5861號通知扣押上開債權。乙○○得知上
    情後，不甘遭中華商銀取就開債權取償，竟與其兄甲○○謀
    議，擬以設立虛偽債權以參與分配，減少中華商銀強制執行
    所得分配債權之比例，二人遂基於使公務員將不實事項登載
    於職務上所掌管之公文書及損害債權之概括犯意聯絡，明知
    渠等之間並無債權債務關係，卻於同年5 月21日前某不詳之
    時間，先由乙○○書立如附表2 所示之借據25紙交予甲○○
    ，由甲○○先持附表2 編號18、22、23、24、25所示之不實
    借據，於同年5 月21日向本院聲請假扣押，使本院於90年5
    月21日作成90年度全四字第3107號假扣押裁定，准甲○○對
    乙○○之財產實施假扣押，而登載該不實事項於裁定書公文
    書上。甲○○並於同年月25日執前開假扣押裁定聲請本院民
    事執行處併入前開中華商銀對乙○○於桃園縣八德市農會、
    華信商業銀行桃園分行及捷特力實業股份有限公司之強制執
    行程序，足生損害於本院假扣押裁定之正確性及中華商銀之
    權益。另甲○○再以前開5 筆聲請假扣押之不實債權，連同
    附表2 所示其餘虛偽債權，續向本院聲請支付命令，使本院
    於同年月22日核發90年度促字第20983 號支付命令，而登載
    「乙○○應向甲○○清償00000000元及自支付命令送達之翌
    日起至清償日止，按年利率百分之五計算之利息」等不實事
    項於前開支付命令公文書上嗣並確定在案，足生損害於本院
    支付命令裁定之正確性及中華商銀之權益。甲○○再於前開
    本院90年度執字第5861號執行程序中，持前開90年度促字
    20983 號支付命令，向本院民事執行處聲明參與分配，致使
    本院民事執行處陷於錯誤，將前開不實債權列入分配表，使
    甲○○可受分配976032元，而降低中華商銀可分配之金額，
    足生損害於本院民事執行處對債權受分配之正確性及中華商
    銀之權益。
二、案經被害人中華商銀訴請臺灣桃園地方法院檢察署檢察官偵
    查起訴。
    理  由
一、訊據被告乙○○、甲○○矢口否認有何使公務員登載不實之
    偽造文書及損害債權之犯行，被告乙○○辯稱：因伊先生事
    業需要用錢，伊便向甲○○借錢作為伊先生事業之週轉金，
    甲○○要求伊寫借據云云；被告甲○○辯稱：伊之前借款予
    乙○○之夫，渠均未曾清償，伊本來不欲借款予乙○○，但
    伊父親因為沒有錢，故要求伊借款予乙○○，所以伊要求乙○○書立借據云云。
二、惟查：
（一）被告甲○○雖提出其設於桃園縣八德市農會（下稱八德農
      會）大福分部帳號000-0000-00-00000-00號帳戶及第一商
      業銀行（下稱第一商銀）大湳分行帳號000-00-000000 號
      帳戶明細，欲證明其有借款予被告乙○○之事實。然前開
      帳戶之提領紀錄，僅能單純證明領款之事實，並無法證明
      所領取之款項用途為何，其或係用以日常消費，或係贈與
      他人，縱認用以借貸，亦無從證明係借予被告乙○○。再
      被告甲○○前於本院民事庭審理中華商銀對其與被告乙○○提起分配表異議之訴時，主張其借予被告乙○○之款項
      均係提領自前開二帳戶，並提出統計表一紙為佐（見本院
      民事庭91年度訴字第4 號卷第3 頁、第5 、6 頁、第75頁
      、第80、81頁），由被告甲○○前開所述及所提之統計表
      觀之，被告甲○○主張其於80年5 月30日借予被告乙○○
      之400000元係自第一商銀前開帳戶領取而來（即被告甲○○所提統計表編號6 部分）。惟經本院調取第一商銀被告
      甲○○000-00-000000 號帳戶往來明細資料核對結果，該
      帳戶內並無被告甲○○所稱前開款項之提領記錄，有第一
      商業銀行大湳分行94年5 月12日（94）一湳字第127 號函
      所檢附之帳戶往來明細資料在卷可考。至被告甲○○於前
      開民事案件審理中所提帳戶資料，係帳號00000000000 號
      帳戶之提領記錄，而詢之被告甲○○上情，其無法明確指
      出該筆出借款項來源為何，且表示對前開銀行帳戶資料並
      不清楚，而辯護人邱正明律師則稱：前開資料係伊依據被
      告甲○○所交付之借據及民事庭所調取之帳戶資料所整理
      而來，可能是當初弄錯所致（見本院94年6 月10日審理筆
      錄），顯見被告甲○○所稱借予被告乙○○之款項來源均
      有所據一節，即非全然可信。再被告甲○○另主張其於80
      年9 月21日、82年1 月11日分別借予被告乙○○300000元
      、400000元均係自第一商銀前開帳戶領取而來（即被告甲○○所提統計表編號7 、15部分），經比對甲○○第一銀
      行前開帳戶明細，甲○○於80年9 月21日僅有100000元之
      領款記錄、於82年1 月11日僅有50000 元、200000元，之
      領款紀錄，均與被告甲○○前開所稱該日借款金額不符。
      又苟被告甲○○所領取之金額僅係為湊足被告乙○○向其
      商借之金額，則甲○○大可一次提領不足之金額，何須於
      82年1 月11日將欲出借之款項250000元分次提領？況觀諸
      帳戶明細，該50000 元係於82年1 月11日11時39分16秒所
      提領，另筆200000元則遲至同日14時51分52秒始提領而出
      ，而被告甲○○於本院審理時自承：被告乙○○均會明確
      告知伊所欲商借之金額，伊再前往提領現金，並未發生被
      告乙○○中途變更商借金額之情形（見本院94年6 月10日
      審理筆錄）。被告甲○○既係於確定被告乙○○所欲商借
      之金額後，始前往提領現金交付，當可一次提領金額，豈
      會有前開異時、分批如此特殊之提領方式。又被告甲○○
      陳稱其於82年3 月1 日借予被告乙○○之800000元亦係自
      第一商銀前開帳戶領取而來（即被告甲○○所提統計表編
      號16部分），而觀諸被告甲○○前開帳戶明細，於82年3
      月1 日9 時39分7 秒領取300000元，該帳戶僅餘117200元
      ，嗣於同日9 時51分24秒500000元轉帳匯入前開帳戶後，
      於同日9 時51分53秒始提領500000元，而該帳戶僅餘
      117200 元 ，苟如被告甲○○前開所述，被告乙○○既已
      事先告知所欲商借之金額，且前開500000元係於轉帳後約
      隔30秒旋遭提領，顯見取款者明確知悉該筆款項何時將會
      轉帳匯入，則其大可於確認帳戶業有足夠金額可供提領後
      一次提領而出，豈須大費周章分以300000、500000元提領
      而出。蓋前開金額既係分批提領而出，應係各有用途，被
      告所稱前開分批提領之現金均係出借予被告乙○○一節，
      顯有不實。從而，甲○○所提之帳戶明細，或僅可表示被
      告甲○○帳戶曾有該等款項之領取，並無法據此認定該等
      款項均係出借予被告乙○○。
（二）再被告甲○○所提出之如附表二編號1 至25所示之借據25
      紙，其上所載最早之借款日期係78年12月9 日，最後之借
      款日期為84年1 月13日，而依被告乙○○、甲○○於本院
      審理時陳稱，前開借據均係於借款當時甚或其後數日內即
      書寫等情，足見前開借據中，最早書立者與最末書立者期
      間相差長達5 年餘，而每次借款短則相隔月餘，長則相隔
      11月餘，然觀諸前開借據上所使用之記載均為「茲向甲○○借得新臺幣００元正，無誤。乙○○具」，除金額部分
      有所更動外，所用文句竟隻字未差，實足啟人疑竇，人之
      記憶能力有限，除非刻意背誦，否則實難想像竟能於前開
      長達五年之期間，先後一再書寫字句一模一樣之借據。而
      被告乙○○於本院審理時就與被告甲○○借款之時間、次
      數、金額等情，均以此為痛苦之經驗，不想記憶為由，而
      答稱不記得、不清楚等語（見本院94年5 月25日審理筆錄
      ）。被告乙○○對與被告甲○○借款之重要事項均不願記
      憶，自無可能刻意背誦毫無意義之借據文字，於此情形下
      ，顯然不可能於前開長達5 年借款期間，歷次均書立內容
      完全相同之借據。又被告乙○○於本院審理時雖辯稱：伊
      書立借據後，均交予被告甲○○收執，前開借據之內容，
      除第一次係伊自行構思外，其餘均係要求甲○○將伊以往
      書立之借據取出置於旁邊供伊參照而書寫云云（見本院94
      年5 月25日審理筆錄），惟姑不論被告乙○○前開說詞，
      與被告甲○○於同次庭期中陳稱：被告乙○○大部分在伊
      面前書寫借據，小部分隔天才補寫後交予伊，被告乙○○
      書立借據後，均交伊保管，伊未曾將借據交予被告乙○○
      ，被告乙○○書立借據時，伊並未將舊有借據帶在身上等
      語（見本院94年5 月25日審理筆錄）大相逕庭，被告甲○○既為借據持有人，就其有無取出借據供被告乙○○參考
      一節，當以被告甲○○所述較為精準，況前開借據僅係被
      告乙○○用以表示曾向被告甲○○借取金錢之單純事實，
      不須特定格式、用語，亦非艱難、嚴謹之文件，何須如此
      大費周章取出以往所書字據對照而為，故被告乙○○前開
      所稱借據均係將以往書據置於身旁仿照書寫而成一節，要
      難採信。蓋前開被告甲○○所提25紙借據，內容、用語、
      格式均毫無差異，絕非如被告二人所述係於歷次借款後始
      書立，應係於同時間內接續為之而成，前開借據，顯係被
      告二人虛構債權所為之舉。
（三）再者，經本院向桃園縣八德市農會調取帳號000-0000-00-
      00000-0-0號、戶名乙○○之定期存款帳戶，該帳戶於80
      年至82年間，該帳戶內陸續有3958、7916 、791、6667、
      2000、6681、6750元不等數額之定存利息收入，甚且於81
      年6 月4 日曾有100000元、於81年6 月29日有500000元、
      於81年11月30日有298295元、於81年12月7 日987377元定
      存紀錄等情，有桃園縣八德市農會94年5 月13日桃八農信
      字第0940001878號函所檢附之定存、活存記錄一份在卷可
      稽，雖被告乙○○辯稱前開帳戶內之存款為其父親所有云
      云（見本院94年6 月10日審理筆錄），然參照被告甲○○
      一再辯稱，伊本不願意出借金錢予被告乙○○，係因伊父
      親無現金，而要求伊出借金錢予被告乙○○，伊不得已才
      出借云云（見本院93年8 月16日準備程序筆錄、本院94年
       5月25日審理筆錄），蓋被告甲○○既表明不願出借金錢
      予乙○○，渠父當不致不知上情，於此情況下，苟被告乙○○所述為真，渠父自以前開帳戶內之現金出借被告乙○○即可，何須一再強人所難，要求被告甲○○借予被告乙○○。況被告乙○○於本院審理時自承：伊父親於88年過
      世，該帳戶仍繼續以伊名義等語（見本院94年6 月10日審
      理筆錄）。苟前開帳戶內存款確為被告乙○○之父所有，
      被告乙○○何以不於其父死亡後，將前開存款提出以列入
      遺產之計算，而其餘繼承人豈會不對此異議？故前開桃園
      縣八德市農會乙○○帳戶內之存款，應係被告乙○○所有
      ，堪以認定。而被告乙○○前開帳戶於80至82年間，既有
      前開為數不少之存款，苟有資金周轉之需要，當先取之以
      應急，豈會捨此不為，反而不斷向甲○○告貸。故由上情
      觀之，被告乙○○所稱因周轉需要而向被告甲○○借貸一
      節，顯有不實。
（四）末查，證人即被告之夫丙○○於本院審理時到庭證述：伊
      僅曾以客票方式償還透過被告乙○○向被告甲○○借貸之
      小額款項，至於所借貸之大筆款項，則未曾償還，被告甲○○未曾與伊結算過雙方借貸之金額，亦未曾向伊追索等
      語（見本院94年5 月25日審理筆錄）。被告甲○○於本院
      審理時亦陳稱：被告乙○○之前曾向伊借貸，起先有借有
      還，後來出現還款不正常之情形，伊開始要求被告乙○○
      書立借據，自乙○○開始書立借據借貸起，即未曾還款過
      等語（見本院94年5 月25日審理筆錄）。蓋以渠等借款期
      間長達5 年餘，而被告甲○○甚或要求被告乙○○書立借
      據，無非欲以之用以追索等情觀之，苟被告乙○○與甲○○間確有渠等所述之借貸關係，被告甲○○豈會全然不予
      追討，任由渠等無限期積欠？又果如被告甲○○所辯，係
      基於手足之情而未加追索，則至91年間止，被告甲○○業
      已任由被告乙○○積欠前開債務10餘年，竟突於中華商銀
      甫對被告乙○○實施強制執行時，一反常態，於被告乙○○遭中華商銀追索一千餘萬無力償還之際，雪上加霜，亦
      旋以其與被告乙○○間高達千萬之債權向被告乙○○索償
      ，被告甲○○此舉，顯與情理有違。更進者，被告甲○○
      於本院審理時陳稱：因伊父親一再向伊保證，如果被告乙○○未予還款，伊父親會補償伊，伊亦因前開原因而出借
      款項予被告乙○○。伊父於88年921 地震後10天因車禍過
      世，伊父名下有2 甲地，遺產由伊與其餘兄弟共5 人共同
      繼承，乙○○並未繼承，亦未向伊表示要以所分得之遺產
      清償欠款，故伊實際並未較其餘兄弟分得較多遺產等語（
      見本院94年5 月25日審理筆錄）；被告乙○○於本院審理
      時亦稱：伊父親過世後所留之遺產，如以公告地價計算約
      有四億元，伊家中除伊以外，另有5 個兄弟，伊父親過世
      後，伊於89年拋棄繼承。伊除積欠被告甲○○上千萬之借
      款外，亦另有積欠老2 兄弟約3 、4 百萬之借款（見本院
      94年6 月10日審理筆錄）。蓋被告2 人之父於88年死亡後
      ，遺留高達4 億元之遺產，縱扣除應繳稅款、費用等，分
      由被告母親、兄弟六人繼承，概略估算，每人亦可分得高
      達數千萬之遺產，衡諸常情，被告乙○○自應繼承遺產，
      從中清償前所積欠被告甲○○之借款，豈會無端拋棄繼承
      ，而使被告甲○○求償無門？況被告甲○○亦自承其之所
      以願意借款予被告乙○○，亦係考量其父有足夠遺產可供
      取償，則豈會對被告乙○○拋棄繼承不表異議，甚或於遺
      產分配時亦不加以提出。被告甲○○竟捨此足以使其債權
      充分獲得滿足之途不為，反於2 、3 年後，中華商銀就被
      告乙○○僅有之2 百餘萬元求償時，始提出前開債權參與
      分配，顯異於常情。實則被告乙○○、甲○○間應無前開
      債權存在，該等借款顯為被告二人臨時杜撰而出。
（五）綜上各節，再再顯示被告乙○○與甲○○二人之間，並無
      真實債權存在，被告乙○○與甲○○在中華商銀對被告乙○○實施強制執行之際，通謀虛偽成立假債權，由被告甲○○向法院聲請裁定准予參與分配，使法院誤以為真，而
      將被告甲○○上開假債權列入分配，致使中華商銀不能充
      分受償，此自足以生損害於法院民事執行處有關債權受分
      配之正確性及中華商銀之權益。此外，復有本院90年度全
      四字第3107號裁定、90年度促字第20983 號支付命令、85
      年度重訴字第159 號、85年度訴字第3024號民事判決及確
      定證明書、85年度促字第5304號支付命令及確定證明書、
      90年4 月23日桃院丁民執二字第5861號執行命令、參與分
      配聲請狀、本院民事執行處強制執行金額分配表等在卷足
      憑，本件事證至為明確，被告犯行堪以認定。
四、核被告乙○○、甲○○共謀製作假債權，持以向法院聲請假
    扣押及取得執行名義，進而聲請強制執行，所為係犯刑法第
    216 條、第214 條之行使使公務員登載不實罪、第356 條之
    毀損債權罪（原起訴書雖未論及此罪名，然業經到庭檢察官
    以予補充）。被告先後行使使公務員登載不實之文書罪犯行
    ，時間緊接，所犯係犯罪構成要件相同之罪，顯係基於概括
    犯意為之，應論以連續犯一罪，並加重其刑。而其等使公務
    員登載不實之低度行為，為其後行使之高度行為所吸收，不
    另論罪；而被告乙○○與甲○○之間，有犯意聯絡及行為分
    擔，應論以共同正犯；又渠等所犯上開二罪間，具有方法結
    果之牽連關係，應從一重之行使使公務員登載不實之文書罪
    處斷。審酌被告乙○○不甘財產損失，竟與被告甲○○協議
    成立虛假債權，妨害他人依法取償，而渠等於前開債權遭本
    院及臺灣高等法院以判決具體判定渠等債權虛偽後，猶一再
    以前開不合理之說詞置辯、推諉犯行，顯毫無悔悟之心，要
    無可取，惟因渠等債權業經判定虛偽而未實際取得分配款項
    ，尚未造成實際損害，及渠等素行、智識程度、犯罪手段等
    一切情狀，量處如主文所示之刑，以示懲儆。
五、公訴意旨另指稱被告前揭所為另應成立刑法第339 條第2 項
    詐欺得利罪云云。惟按刑法第339 條詐欺罪之成立，以意圖
    為自己或第三人不法所有，以詐術使人將本人或第三人之物
    交付或取得財產上不法利益為要件。然查：
（一）參照最高法院86年度臺上字第2271號判決意旨：「法院處
      理本票許可強制執行事件，係依非訟事件法為之，並不為
      實體審查，如持偽造之本票聲請法院為許可強制執行之裁
      定，自係明知為不實之事項而使公務員登載於職務上所掌
      之公文書，且足以生損害於被偽造之發票人，應成立刑法
      第二百十四條之罪。又持偽造之本票聲請法院取得准予強
      制執行之裁定，僅係取得強制執行之名義，並未因而取得
      財產上之不法利益，亦未因此取得任何財物。原判決所指
      上訴人持偽造之本票聲請法院裁定許可強制執行等情，如
      果無訛，則上訴人是否未牽連犯刑法第二百十四條之罪，
      即非無疑，乃原判決未論以該條之罪，又認牽連犯詐欺
      罪，其適用法則自有未合」。查被告乙○○、甲○○互相
      謀議，明知其等之間並無債權債務關係，卻虛構不實借據
      ，由被告甲○○持以於82年5 月21日，向本院聲請假扣押
      ，經本院於於90年5 月21日以90年全四字第3107號假扣押
      裁定，准予被告甲○○對被告乙○○實施假扣押。然依民
      事訴訟法第五百二十二條第一項、第五百二十三條第一項
      規定，債權人就金錢請求，或得易為金錢請求之請求，有
      日後不能執行或甚難執行之虞者，即得聲請假扣押。故欲
      聲請假扣押者，若表明其對相對人有何金錢請求或得易為
      金錢請求之請求，及若現今不為假扣押則有日後不能執行
      或甚難執行之虞之情事，即得提出聲請（最高法院84年度
      臺抗字第239 號判決參照），而法院於此一情形，只要債
      權人於提出聲請時有所釋明，即應裁定准許。另查於債權
      人遵照假扣押裁定意旨提存足額之擔保金後，即得聲請進
      行假扣押強制執行之執行，法院並無陷於錯誤而裁定准許
      假扣押及進行假扣押強制執行行為之情形甚明，自與詐欺
      之要件不符。
（二）按強制執行程序開始後，除法律另有規定外，不停止執行
      ；再有回復原狀之聲請，或提起再審或異議之訴，或對於
      和解為繼續審判之請求，或提起宣告調解無效之訴、撤銷
      調解之訴，或對於許可強制執行之裁定提起抗告時，法院
      因必要情形或依聲請定相當並確實之擔保，得為停止強制
      執行之裁定，強制執行法第18條第1 、2 項分別明文，被
      告乙○○雖於中華商銀對其聲請強制執行後，提起債務人
      異議之訴，藉此以阻止強制執行之順利進行。然訴訟為憲
      法賦予人民之權利，債務人本可依其所認主張而任意提起
      債務人異議之訴，至其所提訴訟有無理由，則屬法院應依
      法審酌之事，苟認其所提訴訟顯無理由，自可依法以予駁
      回。又縱前開訴訟因被告乙○○遲誤二次言詞辯論期日而
      視為撤回，然被告乙○○遲誤言詞辯論期日之原因其多，
      或因事實上確實不克前來開庭，或因實際未收受開庭通知
      ，或因嗣後不欲興訟，尚難以此推論其有何詐欺意圖。況
      退萬步言，被告乙○○是否續行所提異議之訴，抑或遲誤
      言詞辯論期日而致所提異議之訴經視為撤回，均與本案無
      涉。故要難以被告乙○○提起債務人異議之訴，或嗣後未
      予續行等情，即遽認其有詐欺之行為。又雖債務人提起異
      議之訴，然強制執行程序並不因而停止，法院仍應依當事
      人之聲請，並定相當確實之擔保，始得為停止強制執行之
      裁定，故是否停止強制執行程序，法院仍有裁量之餘地，
      法院是否准許停止訴訟程序，何時為停止執行之裁定，均
      非被告乙○○所得左右，自難認此為被告乙○○所實施之
      詐欺行為。況縱法院裁定停止強制執行之程序，亦僅暫緩
      程序之進行，被告乙○○並無法因此而免除債務或取得任
      何財產上之利益。況被告甲○○是否能於前開強制執行停
      止期間，順利取得執行名義，尚在未定之天，縱被告甲○○取得執行名義，而聲請參與分配，然其餘債權人亦得於
      執行程序中對被告甲○○所提債權聲明異議或另行起訴確
      認，自難以被告乙○○提起異議之訴之行為，即遽認其有
      詐術之行使。
（三）再民事強制執行參與分配程序，只要債權人提出據以參與
      分配之執行名義及相關權利證明文件時，執行法院即應准
      許將債權人所聲報之債權參與分配，將所聲報之債權列入
      分配表內，對於所聲報債權之真實性為何？執行法院並無
      實體審查之權限。是甲○○於前揭強制執行程序中聲明參
      與分配，並提出相關之執行名義及債權證明文件，則本院
      准許將渠等所聲報之債權金額列入分配表，乃法律所應然
      ，並無出於陷於錯誤方如此為之，揆之前揭說明，衡情當
      無成立詐欺罪之餘地。
（四）綜上，被告所為尚與詐欺得利罪之構成要件有間，惟因公
      訴人認被告所涉詐欺取財罪嫌與前揭有罪部分具有方法結
      果之裁判上一罪牽連關係，本院爰不另為無罪之諭知，併
      此敘明。
六、據上論斷，應依刑事訴訟法第299 條第1 項前段，刑法第28
    條、第56條、第216 條、第214 條、第356 條、第55條，罰
    金罰鍰提高標準條例第1 條前段，判決如主文。
本案經檢察官謝雯璣到庭執行職務。
中　　華　　民　　國　　94　　年　　6 　　月　　24　　日
                          臺灣桃園地方法院刑事第九庭
                              審判長法  官  林 明 洲
                                    法  官  林 春 鈴
                                    法  官  何 燕 蓉
上正本證明與原本無異。
如不服本判決，應於判決送達後10日內向本院提出上訴狀（應附
繕本），上訴於臺灣高等法院。
                                    書記官  許 弘 樺
中　　華　　民　　國　　94　　年　　6 　　月　　24　　日
附錄：本案論罪科刑法條全文
刑法第214 條：
明知為不實之事項，而使公務員登載於職務上所掌之公文書，足
以生損害於公眾或他人者，處3 年以下有期徒刑、拘役或500 元
以下罰金。
刑法第二百十六條：
行使第210 條至第215 條之文書者，依偽造、變造文書或登載不
實事項或使登載不實事項之規定處斷。
刑法第356 條：
債務人於將受強制執行之際，意圖損害債權人之債權，而毀壞、
處分或隱匿其財產者，處2 年以下有期徒刑、拘役或500 元以下
罰金。
附表一
 ┌─┬─────────┬────┬─────────────────┐
 │編│    裁判案號      │ 債務人 │            判決內容              │
 │號│                  │        │                                  │
 ├─┼─────────┼────┼─────────────────┤
 │1 │台灣桃園地方法院  │游素琴  │被告應連帶給付原告新台幣貳佰萬元，│
 │  │85年度訴字第268號 │楊月琴  │即自民國八十四年十月一日起至清償日│
 │  │民事判決          │乙○○  │止，按年息百分之一０‧四計算之利息│
 │  │                  │        │，並自民國八十四年十月一日起至清償│
 │  │                  │        │日止，逾期六個月以內者，按上開利率│
 │  │                  │        │百分之十，逾期六個月以上者，按上開│
 │  │                  │        │利率百分之二十計算之違約金。      │
 │  │                  │        │訴訟費用由被告連帶負擔。          │
 │  │                  │        │本判決於原告以新台幣陸拾陸萬陸仟陸│
 │  │                  │        │佰陸拾柒元供擔保後，得假執行。    │
 ├─┼─────────┼────┼─────────────────┤
 │2 │台灣台北地方法院  │丙○○  │被告應連帶給付原告新台幣壹佰伍拾壹│
 │  │82年度訴字第3024號│乙○○  │萬柒仟捌擺玖拾捌元，及自民國八十四│
 │  │民事判決          │游素琴  │年五月三十一日起至清償日止，按年息│
 │  │                  │沈明煌  │百分之一０‧二五計算之利息，上開本│
 │  │                  │        │金及利息並均自民國八十四年五月三十│
 │  │                  │        │一日起至民國八十四年十一月二十九日│
 │  │                  │        │止，按上開利率百分之十，自民國八十│
 │  │                  │        │四年十一月三十日起至清償日止，按上│
 │  │                  │        │開利率百分之二十計算之違約金。    │
 │  │                  │        │訴訟費用由被告連帶負擔。          │
 │  │                  │        │本判決於原告以新台幣伍拾壹萬元供擔│
 │  │                  │        │保後，得假執行。                  │
 ├─┼─────────┼────┼─────────────────┤
 │3 │台灣桃園地方法院  │雅沐公司│一、債務人應於本命令送達後二十日之│
 │  │85年度促字第5304號│楊月琴  │不變期間內，向債權人連帶給付新台幣│
 │  │支付命令          │乙○○  │壹佰柒拾伍萬肆仟壹佰捌拾肆元，及自│
 │  │                  │林惠卿  │民國八十四年十一月二十五日起至清償│
 │  │                  │        │日止，按年息百分之十‧二五計算之利│
 │  │                  │        │息，與自民國八十四年十一月二十五日│
 │  │                  │        │起至清償日止，其逾期在六個月以內者│
 │  │                  │        │，按上開利率百分之十，超過六個月者│
 │  │                  │        │，就超過部分，按上開利率百分之二十│
 │  │                  │        │，計算之違約金。並連帶賠償督促程序│
 │  │                  │        │費用新台幣壹佰捌拾柒元。          │
 │  │                  │        │二、債務人對於本命令，得於前項期間│
 │  │                  │        │內向本院提出異議。                │
 │  │                  │        │三、如債務人不於期間內向本院提出異│
 │  │                  │        │議，本命令與確定判決有同一效力。  │
 ├─┼─────────┼────┼─────────────────┤
 │4 │台灣桃園地方法院  │森茂公司│被告應連帶給付原告如附表所示之本金│
 │  │85 年度重訴字第   │馬光才  │、利息及違約金。                  │
 │  │159 號民事判決    │丙○○  │訴訟費用由被告連帶負擔。          │
 │  │                  │乙○○  │                                  │
 │  │                  │沈明煌  │                                  │
 │  │                  │游素琴  │                                  │
 └─┴─────────┴────┴─────────────────┘
附表二
 ┌─┬────┬────┬──────────────────────┐
 │編│  日期  │  金額  │                借據內容                    │
 │號│        │        │                                            │
 ├─┼────┼────┼──────────────────────┤
 │1 │78.12.9 │450000  │茲向甲○○借得新台幣肆拾伍萬元整，無誤。    │
 │  │        │        │乙○○具                                    │
 ├─┼────┼────┼──────────────────────┤
 │2 │79.1.4  │350000  │茲向甲○○借得新台幣參拾伍萬元，無誤。      │
 │  │        │        │乙○○具                                    │
 ├─┼────┼────┼──────────────────────┤
 │3 │79.10.12│300000  │茲向甲○○借得新台幣參拾萬元正，無誤。      │
 │  │        │        │乙○○具                                    │
 ├─┼────┼────┼──────────────────────┤
 │4 │80.2.8  │450000  │茲向甲○○借得新台幣肆拾伍萬元正，無誤。    │
 │  │        │        │乙○○具                                    │
 ├─┼────┼────┼──────────────────────┤
 │5 │80.3.11 │760000  │茲向甲○○借得新台幣柒拾陸萬元正，無誤。    │
 │  │        │        │乙○○具                                    │
 ├─┼────┼────┼──────────────────────┤
 │6 │80.5.30 │400000  │茲向甲○○借得新台幣肆拾萬元正，無誤。      │
 │  │        │        │乙○○具                                    │
 ├─┼────┼────┼──────────────────────┤
 │7 │80.9.21 │300000  │茲向甲○○借得新台幣參拾萬元，無誤。        │
 │  │        │        │乙○○具                                    │
 ├─┼────┼────┼──────────────────────┤
 │8 │80.11.11│300000  │茲向甲○○得新台幣參拾萬元正，無誤。        │
 │  │        │        │乙○○具                                    │
 ├─┼────┼────┼──────────────────────┤
 │9 │81.3.6  │200000  │茲向甲○○借得新台幣貳拾萬元正，無誤。      │
 │  │        │        │乙○○具                                    │
 ├─┼────┼────┼──────────────────────┤
 │10│81.5.2  │200000  │茲向甲○○借得新台幣貳拾萬元正，無誤。      │
 │  │        │        │乙○○具                                    │
 ├─┼────┼────┼──────────────────────┤
 │11│81.8.7  │500000  │茲向甲○○借得新台幣伍拾萬元正，無誤。      │
 │  │        │        │乙○○具                                    │
 ├─┼────┼────┼──────────────────────┤
 │12│81.10.16│200000  │茲向甲○○借得新台幣貳拾萬元正，無誤。      │
 │  │        │        │乙○○具                                    │
 ├─┼────┼────┼──────────────────────┤
 │13│81.12.15│500000  │茲向甲○○借得新台幣伍拾萬元正，無誤。      │
 │  │        │        │乙○○具                                    │
 ├─┼────┼────┼──────────────────────┤
 │14│81.12.21│200000  │茲向甲○○借得新台幣貳拾萬元正，無誤。      │
 │  │        │        │乙○○具                                    │
 ├─┼────┼────┼──────────────────────┤
 │15│82.1.11 │400000  │茲向甲○○借得新台幣肆拾萬元正，無誤。      │
 │  │        │        │乙○○具                                    │
 ├─┼────┼────┼──────────────────────┤
 │16│82.3.1  │800000  │茲向甲○○借得新台幣捌拾萬元正，無誤。      │
 │  │        │        │乙○○具                                    │
 ├─┼────┼────┼──────────────────────┤
 │17│82.4.16 │350000  │茲向甲○○借得新台幣參拾伍萬元正，無誤。    │
 │  │        │        │乙○○具                                    │
 ├─┼────┼────┼──────────────────────┤
 │18│82.5.21 │100000  │茲向甲○○借得新台幣壹拾萬元正，無誤。      │
 │  │        │        │乙○○具                                    │
 ├─┼────┼────┼──────────────────────┤
 │19│83.4.20 │600000  │茲向甲○○借得新台幣陸拾萬元正，無誤。      │
 │  │        │        │乙○○具                                    │
 ├─┼────┼────┼──────────────────────┤
 │20│83.5.10 │350000  │茲向甲○○借得新台幣參拾伍萬元正，無誤。    │
 │  │        │        │乙○○具                                    │
 ├─┼────┼────┼──────────────────────┤
 │21│83.7.13 │700000  │茲向甲○○借得新台幣柒拾萬元，無誤。        │
 │  │        │        │乙○○具                                    │
 ├─┼────┼────┼──────────────────────┤
 │22│83.8.29 │200000  │茲向甲○○借得新台幣貳拾萬元正，無誤。      │
 │  │        │        │乙○○具                                    │
 ├─┼────┼────┼──────────────────────┤
 │23│83.10.21│600000  │茲向甲○○借得新台幣陸拾萬元正，無誤。      │
 │  │        │        │乙○○具                                    │
 ├─┼────┼────┼──────────────────────┤
 │24│83.11.22│500000  │茲向甲○○借得新台幣伍拾萬元正，無誤。      │
 │  │        │        │乙○○具                                    │
 ├─┼────┼────┼──────────────────────┤
 │25│84.1.13 │0000000 │茲向甲○○借得新台幣壹佰參拾萬元正，無誤。  │
 │  │        │        │乙○○具                                    │
 ├─┼────┼────┼──────────────────────┤
 │26│84.8.12 │450000  │未有借據                                    │
 │  │        │        │                                            │
 └─┴────┴────┴──────────────────────┘
